【裁判字號】    97,聲減,2313
【裁判日期】    970630
【裁判案由】    聲請減刑及定應執行刑
【裁判全文】
臺灣高雄地方法院刑事裁定            97年度聲減字第2313號
聲  請  人  臺灣高雄地方法院檢察署檢察官
受  刑  人  甲○○
                    （現於臺灣高雄監獄服刑中）
上列受刑人因違反毒品危害防制條例案件，已經判決罪刑確定，
聲請人聲請減刑及定應執行之刑（97年度聲減字第1296號），本
院裁定如下：
    主  文
甲○○所犯附表編號三所示之犯罪，減刑詳如附表編號三所載，
與附表編號一、二所列應減刑之犯罪已減得之刑，應執行有期徒
刑玖月拾伍日，如易科罰金，以銀元佰元即新臺幣玖佰元折算
壹日。
    理  由
一、查受刑人甲○○因於民國95年10月5 日間犯共同傷害罪，經
    判處如附表編號3 所示之刑，併諭知如易科罰金以新臺幣1
    千元折算1 日之折算標準確定在案，另所犯如附表編號1 、
    2 所示之2 罪確定在案，分別已經臺灣雲林地方法院96年度
    聲減字第1663號及本院96年度聲減字第7714號裁定予以減刑
    ，並由本院前開減刑裁定，合併定其應執行之刑6 月15日，
    併諭知如易科罰金以銀元3 百元即新臺幣9 百元折算1 日之
    折算標準確定在案，茲檢察官以受刑人所犯如附表編號3 所
    示之罪，其犯罪時間在96年4 月24日以前，合於減刑條件，
    聲請予以減刑，並聲請與附表編號1 、2 所示分別已經減刑
    之2 罪所減得之刑，合併定其應執行之刑，併諭知易科罰金
    折算標準。
二、本件經核尚無不合，應予准許，本件受刑人所犯如附表編號
    3 所示之罪經減刑後，應與附表編號1 、2 所示已減刑之犯
    罪所處之刑，定其應執行之刑。而本件受刑人為如附表編號
    1 、2 所示之犯行後，於94年1 月7 日修正，同年2 月2 日
    公布之刑法（下稱修正後刑法），自95年7 月1 日開始施行
    ，修正前刑法第51條規定「數罪併罰，分別宣告其罪之刑，
    依左列各款定其應執行者：」其中第5 款規定「宣告多數有
    期徒刑者，於各刑中之最長期以上，各刑合併之刑期以下，
    定其刑期。但不得逾20年」，修正後刑法第51條第5 款規定
    「宣告多數有期徒刑者，於各刑中之最長期以上，各刑合併
    之刑期以下，定其刑期。但不得逾30年」，新舊法比較結果
    ，修正前刑法較有利於受刑人，則依刑法第2 條第1 項前段
    ，仍應依修正前刑法第51條第5 款規定，定其應執行之刑。
    且受刑人所犯附表各罪，減刑後之刑度均為6 月以下有期徒
    刑，於定應執行刑時，雖其刑度超過6 個月，但依刑法施行
    法第3 條之1 第3 項適用修正前刑法第41條第2 項規定，仍
    應為易科罰金及其折算標準之諭知。
三、又本件受刑人經減刑後，依中華民國九十六年罪犯減刑條例
    第9 條、刑法施行法第3 條之1 第3 項、修正前刑法第41條
    第1 項前段、第2 項規定，應諭知易科罰金之折算標準。而
    數罪併罰有2 以上裁判，其易刑折算標準不同，均已確定，
    減刑後合併定執行刑時，其易刑之折算標準，依刑法第2 條
    第1 項但書意旨，擇最有利於受刑人之折算標準定之，司法
    院頒布之法院辦理九十六年減刑案件應行注意事項第34條定
    有明文。查本件受刑人為如附表編號2 所示犯行時之刑法第
    41條第1 項前段規定：「犯最重本刑為5 年以下有期徒刑以
    下之刑之罪，而受6 個月以下有期徒刑或拘役之宣告，因身
    體、教育、職業、家庭之關係或其他正當事由，執行顯有困
    難者，得以1 元以上3 元以下折算1 日，易科罰金。」關於
    易科罰金之折算標準，廢止前罰金罰鍰提高標準條例第2 條
    前段（自95年7 月1 日起已刪除）規定，就其原定數額提高
    為100 倍折算1 日，則本件受刑人前開如附表編號2 所示犯
    行之易科罰金折算標準，應以銀元300 元折算1 日，經折算
    為新臺幣後，即應以新臺幣900 元折算1 日。惟刑法第41條
    第1 項前段已於95年7 月1 日修正公布施行，修正後規定為
    ：「犯最重本刑為5 年以下有期徒刑以下之刑之罪，而受6
    個月以下有期徒刑或拘役之宣告者，得以新臺幣1 千元、2
    千元或3 千元折算1 日，易科罰金。」，是受刑人前開如附
    表編號1 、3 所示犯行之易科罰金折算標準，應以新臺幣1
    千元、2 千元或3 千元折算1 日，刑法修正後之易科罰金標
    準，顯較不利於受刑人，至於新法將原有「因身體、教育、
    職業、家庭之關係或其他正當事由，執行顯有困難」規定，
    予以刪除，因該部分係屬於檢察官指揮執行時，所應審酌事
    項之規定（最高法院77年度台非字第158 號判決參照），而
    與法院應否諭知易科罰金之要件判斷無涉，是經比較修正前
    後之易科罰金折算標準，以修正前之規定，較有利於被告，
    本件自應依前揭規定及刑法第2 條第1 項前段，適用修正前
    刑法第41條第1 項前段規定，定其折算標準，而諭知本件定
    應執行刑後之易科罰金折算標準，即同上述雖就附表各罪定
    應執行之刑已超過6 月，惟依刑法施行法第3 條之1 第3 項
    適用修正前刑法第41條第2 項規定，仍應為易科罰金及其折
    算標準之諭知。至宣告沒收銷燬部分之從刑，不在減刑範圍
    內，仍照原判決執行；另本件既經減刑後，重新定其應執行
    之刑，則所犯如附表編號3 所示之罪減刑前附表編號1 、2
    原定應執行刑之裁定，即自動失效（最高法院97年度台非字
    第49號判決意旨參照），均附此敘明。
四、爰依中華民國九十六年罪犯減刑條例第2 條第1 項第3 款、
    第8 條第3 項、第9 條、第11條、第12條、刑法第2 條第1
    項前段，修正前刑法第41條第1 項前段、第2 項、刑法第51
    條第5 款，刑法施行法第3 條之1 第3 項，廢止前罰金罰鍰
    提高標準條例第2 條，裁定如主文。
中    華    民    國    97    年    6     月    30    日
                  刑事第十七庭  法  官  林建鼎
以上正本證明與原本無異。
如不服本裁定，應於收受送達後5 日內向本院提出抗告狀。
中    華    民    國    97    年    7     月    1     日
                                書記官  林秀敏
附表：
┌──────┬────────────┬────────────┬────────────┐
│  編    號  │           1            │           2            │           3            │
├──────┼────────────┼────────────┼────────────┤
│  罪    名  │詐  欺                  │毒品危害防制條例        │傷  害                  │
├──────┼────────────┼────────────┼────────────┤
│  宣 告 刑  │有期徒刑6月             │有期徒刑8月             │有期徒刑6月             │
├──────┼────────────┼────────────┼────────────┤
│  所犯法條  │刑法第339 條第1 項、第30│毒品危害防制條例第10條第│刑法第277條第1項        │
│            │條第2項                 │1項                     │                        │
├──────┼────────────┼────────────┼────────────┤
│  偵查案號  │雲林地檢95年偵字6005號  │高雄地檢95年毒偵字3355號│高雄地檢95年偵字26665號 │
├──────┼────────────┼────────────┼────────────┤
│  犯罪日期  │民國95年10月間          │民國95年3月10日         │民國95年10月5日         │
├─┬────┼────────────┼────────────┼────────────┤
│最│ 法  院 │雲林地院                │本院                    │本院                    │
│後├────┼────────────┼────────────┼────────────┤
│事│ 案  號 │96年度港簡字第18號      │96年度訴字第2071號      │96年度訴字第424號       │
│實├────┼────────────┼────────────┼────────────┤
│審│判決日期│96年4月30日             │96年7月9日              │96年6月4日              │
├─┼────┼────────────┼────────────┼────────────┤
│  │ 法  院 │雲林地院                │本院                    │本院                    │
│確├────┼────────────┼────────────┼────────────┤
│定│ 案  號 │96年度港簡字第18號      │96年度訴字第2071號      │96年度訴字第424 號      │
│判├────┼────────────┼────────────┼────────────┤
│決│判決確定│95年8月7日              │96年8月23日             │96年10月17日            │
│  │日期    │                        │                        │                        │
├─┴────┼────────────┼────────────┼────────────┤
│合於中華民國│已經減刑                │已經減刑                │第2 條第1 項第3 款      │
│96年罪犯減刑│                        │                        │                        │
│條例        │                        │                        │                        │
├──────┼────────────┼────────────┼────────────┤
│減刑後之宣告│有期徒刑3月             │有期徒刑4月             │有期徒刑3月             │
│刑          │                        │                        │                        │
├──────┼────────────┼────────────┼────────────┤
│易科罰金之標│以新臺幣1 千元折算壹日  │以銀元3 百元即新臺幣9 百│以新壹幣1千元折算壹日   │
│準          │                        │元折算壹日              │                        │
└──────┴────────────┴────────────┴────────────┘


司法院資訊處製作；財團法人民間司法改革基金會備份。
